臺灣板橋地方法院交通事件裁定　　　　94年度交聲字第2020號
原處分機關　交通部公路總局臺北區監理所板橋監理站
異　議　人
即受處分人　丙○○
右列異議人即受處分人因違反道路交通管理處罰條例案件，對於
交通部公路局臺北區監理所板橋監理站於94年8 月30日以板監裁
字第裁41-1A0000000、裁41-1A0000000、裁41-1A0000000、裁41
-1A0000000、裁41-1A0000000、裁41-1A0000000、裁41-1A00000
00、裁41-1A0000000號所為之裁決處分，暨同站於94年11月2 日
以板監裁字第裁41-1A0000000、裁41-1A0000000、裁41-1A00000
00、裁41-1A0000000、裁41-1A0000000、裁41-1A0000000、裁41
-1A0000000、裁41-1A0000000、裁41-1A00000 00 、裁41-1A000
0000、裁41-1A0000000、裁41-1A0000000號所為之裁決處分，聲
明異議，本院裁定如左：
    主  文
原處分撤銷。
    理  由
一、原處分意旨略以：異議人即受處分人丙○○所有車牌號碼QF
    F-950 號輕型機車，於民國（下同）94年4 月21日、94年4
    月22日、94年4 月23日、94年4 月25日、94年4 月26日、94
    年4 月27日、94年4 月28日、94年4 月29日、94年4 月30日
    、94年5 月3 日、94年5 月4 日、94年5 月5 日、94年5 月
    6 日、94年5 月7 日、94年5 月9 日、94年5 月10日、94年
    5 月11日、94年5 月12日、94年5 月13日、94年5 月19日，
    停放於臺北市松山火車站前方之收費停車格，惟均未依規定
    繳費，經原舉發機關舉發機關臺北市停車管理處逕行舉發，
    嗣並移送原處分機關即交通部公路總局臺北區監理所板橋監
    理站，依道路交通管理處罰條例第56條第1 項第11款規定，
    各裁處罰鍰新臺幣（下同）1,200 元，並分別限期繳納，如
    逾期不繳納者，均加倍罰鍰為2,400 元，如又逾期未繳納者
    ，依法移送強制執行等語。
二、異議意旨略以：異議人所有之上開輕型機車，於本件違規之
    前，即由異議人之胞弟乙○○出借予其同事甲○○使用，迄
    本件違規時間，仍由甲○○實際使用，惟因斯時甲○○適有
    憂鬱症發作，失去行為能力且無法聯絡，以致異議人接獲本
    件舉發通知單後，經多方連繫，始獲悉上情，詎仍遭裁處，
    尚屬不當，爰請求撤銷原處分等語。
三、按逕行舉發違反道路交通管理事件，經汽車所有人依通知單
    所載之應到案日期前到案，並告知違規駕駛人姓名、身分證
    統一編號及住址者，處罰機關應即另行通知違規駕駛人到案
    依法處理，逾應到案日期，處罰機關應依道路交通管理處罰
    條例第85條第3 項規定處罰該汽車所有人，違反道路交通管
    理事件統一裁罰標準及處理細則第24條定有明文。
四、經查：
  (一)本件異議人係於94年11月21日，具狀對於原處分機關交通部
    公路總局臺北區監理所板橋監理站所為之上揭20件裁決聲明
    異議，其中原處分機關於94年11月2日所為之板監裁字第裁4
    1-1A0000000 、裁41-1A0000000、裁41-1A0000000、裁41-1
    A0000000、裁41-1A0000000、裁41-1A0000000、裁41-1A000
    0000、裁41-1A0000000、裁41-1A0000000、裁41-1A0000000
    、裁41-1A0000000、裁41-1A0000000號等12件裁決處分部分
    ，異議人係委由其胞弟於94年11月2 日收受該等裁決書，有
    送達證書影本11份在卷足憑，是異議人就此部分聲明異議，
    並未逾越異議期間（自收受裁決書之翌日起算20日）；另原
    處分機關於94年8 月30日以板監裁字第裁41-1A0000000、裁
    41-1A0000000、裁41-1A0000000、裁41-1A0000000、裁41-1
    A0000000、裁41-1 A0000000 、裁41-1A0000000、裁41-1A0
    000000號等8 件裁決處分部分，則係於94年9 月5 日依寄存
    送達方式送達予異議人收受，有該等送達證書影本8 份在卷
    可稽，是異議人就此部分聲明異議，在形式上固已逾越法定
    之異議期間，惟異議人早於本件原舉發單所定之第1 個應到
    案日期（94年6 月17日），即已全權委託其胞弟乙○○赴原
    舉發機關對於上揭20件舉發提出申訴書，嗣乙○○再於同年
    9 月29日向原處分機關提出交通違規案件陳述書等節，業據
    證人乙○○於本院訊問時到庭結證無訛，並有該等申訴書及
    交通違規案件陳述書影本各1 份附卷可稽，足見異議人自始
    即已多次向原舉發機關及原處分機關表示對本件不服之意思
    ，本院衡酌倘在此情況下，仍要求受處分人於收裁決書後，
    須再次於期限內提出聲明異議狀，始謂其請求救濟之程序為
    合法，對於不暗法令之一般受處分人而言，實失諸過苛，且
    將違背道路交通管理處罰條例設立救濟制度之立法本旨，是
    本院因認本件異議人就此部分之聲明異議仍為合法，合先敘
    明。
  (二)本件異議人早於本件全部舉發單所定之第1 個應到案日期（
    94年6 月17日），即全權委託其胞弟乙○○赴原舉發機關臺
    北市停車管理處對於上揭20件舉發提出申訴書，並向管理處
    陳報上開輕型機車於違規日之實際使用人為甲○○等情，業
    據證人本院訊問時到庭結證無訛，並有該份申訴書影本1 紙
    在卷足憑，而原舉發機關臺北市停車管理處接獲異議人之申
    訴及陳報後，即檢附其申訴書函請原處分機關交通部公路總
    局臺北區監理所板橋監理站查照一節，亦有臺北市停車管理
    處94年6 月24日北市停四字第09435019100 號書函及交通部
    公路總局臺北區監理所板橋監理站94年7 月4 日北監板四字
    第0949105940號函影本各1 份在卷可查，足見本件異議人於
    本件應到案日期前，確已向處罰機關陳報違規駕駛人，雖其
    僅陳報該違規駕駛人之姓名（甲○○），而未一併告知身分
    證統一編號及住址等資料，然此在性質上並非不可補正之事
    項，且一般民眾查探他人之身分證統一編號及住址，本有相
    當之困難度，是原處罰機關在此情況下，自應定期命異議人
    補正，倘異議人逾期仍未補正，再考量異議人所陳報之違規
    駕駛人姓名是否已達足以具體特定其人之程度（經本院依職
    權以戶役政連線查詢系統查詢結果，全國僅有1 位甲○○─
    有個人基本資料查詢結果1 紙在卷足參），再決定是否對異
    議人裁罰，方屬妥適，亦符合上述違反道路交通管理事件統
    一裁罰標準及處理細則第24條規定之立法本旨，詎原處罰機
    關未踐履此項程序，即逕對異議人施以裁罰，自有未當，是
    其處分應予撤銷，且異議人於原舉發機關重新踐行定期補正
    程序後，既仍得依上述違反道路交通管理事件統一裁罰標準
    及處理細則第二十四條規定，向原處分機關陳報本件違規駕
    駛人甲○○之身分證統一編號及住址等資料，故本院自不宜
    逕對受處分人為何等裁處，爰僅將原處分撤銷，附此說明。
據上論斷，應依道路交通案件處理辦法第20條前段，裁定如主文
。
中　　華　　民　　國　　94　　年　　12　　月　　30　　日
                  交通法庭    法　官  王屏夏
以上正本證明與原本無異。
如不服本裁定，應於裁定送達後5 日內向本院提出抗告狀。
                              書記官　楊璧華
中　　華　　民　　國　　94　　年　　12　　月　　30　　日
